最高法院刑事判決
111年度台上字第5434號
上  訴  人  徐世倫                     


上列上訴人因加重詐欺等罪案件，不服臺灣高等法院中華民國11
1年8月30日第二審判決（111年度上訴字第2025號，起訴案號：
臺灣臺北地方檢察署108年度偵字第24807號、109年度偵字第144
、6886號），提起上訴，本院判決如下：
    主  文
上訴駁回。
    理  由
一、按刑事訴訟法第377條規定，上訴於第三審法院，非以判決
    違背法令為理由，不得為之。是提起第三審上訴，應以原判
    決違背法令為理由，係屬法定要件。如果上訴理由書狀並未
    依據卷內訴訟資料，具體指摘原判決不適用何種法則或如何
    適用不當，或所指摘原判決違法情事，顯與法律規定得為第
    三審上訴理由之違法情形，不相適合時，均應認其上訴為違
    背法律上之程式，予以駁回。
二、本件原判決認定上訴人徐世倫有如其所引用之第一審判決事
    實欄（包含原判決附表即第一審判決附表編號1至17）所載
    犯行，因而維持第一審論處上訴人犯刑法第339條之4第1項
    第3款之加重詐欺取財共計17罪刑，並合併定其應執行有期
    徒刑，以及諭知相關沒收之判決，駁回上訴人在第二審之上
    訴，已引用第一審判決記載之事實、證據及理由，並補充敘
    明駁回上訴之理由。核原判決所為論斷，俱有卷存證據資料
    可資覆按，從形式上觀察，尚無足以影響其判決結果之違背
    法令情事。
三、上訴意旨略以：
    原審於民國111年8月28日進行審理程序時，上訴人因確診，
    在防疫旅館隔離，完全忘記開庭之事，並非故意不到庭。原
    審不待上訴人到庭陳述，逕行判決，有刑事訴訟法第379條
    第6款所定當然違背法令情事。
四、惟按：被告經合法傳喚，無正當之理由不到庭者，得不待其
    陳述，逕行判決，刑事訴訟法第371條定有明文。所謂無正
    當之理由不到庭，係指在社會通常觀念上，認為非正當之原
    因而不到庭者而言。
　　卷查：原審於111年8月11日上午10時10分進行審理程序，郵
    寄予上訴人之審理期日傳票，已於同年7月22日由上訴人收
    受等情，有審理單、送達證書在卷可憑(見原審卷第181、18
    7頁)。又本件係於111年8月11日上午10時10分，在臺灣高等
    法院第二十一法庭審理，並辯論終結，有審判筆錄可憑，並
    無上訴意旨所指係於同年8月28日進行審理程序情事。上訴
    意旨指稱，於上開審理期日上訴人依法在防疫旅館隔離一節
    ，雖提出衛生福利部中央健康保險署保險對象門診申報紀錄
    明細表為憑（見本院卷第51至53頁），惟依該明細表所載，
    上訴人最後就診日係111年7月7日，並無同年8月之就診紀錄
    ，且上訴人並未提出相關確診或於防疫旅館隔離之資料，用
    以釋明其有正當理由於審理期日無法到庭等情。況其未曾就
    因故未能於審理期日到庭一事，向原審陳報。上訴意旨空泛
    指稱：上訴人於審理期日在防疫旅館隔離，其未到庭有正當
    理由，原判決違法云云，自非合法之上訴第三審理由。是本
    件上訴均為違背法律上之程式，應予駁回。
據上論結，應依刑事訴訟法第395條前段，判決如主文。　
中　　華　　民　　國　　111 　年　　12　　月　　15　　日
                  刑事第五庭審判長法　官  李錦樑
                                  法　官  周政達
                                  法　官  錢建榮
                                  法　官  林婷立
                                  法　官  蘇素娥
本件正本證明與原本無異
                                  書記官  杜佳樺
中　　華　　民　　國　　111 　年　　12　　月　　21　　日